臺灣臺南地方法院刑事判決
111年度易字第45號
公  訴  人  臺灣臺南地方檢察署檢察官
被      告  王俊傑




上列被告因竊盜案件，經檢察官提起公訴（110年度偵字第25584
號），被告於準備程序中就被訴事實為有罪之陳述，經本院裁定
改依簡式程序審理，判決如下：
    主  文
王俊傑犯刑法第三百二十一條第一項第二款之竊盜罪，累犯，處
有期徒刑拾月。
未扣案之犯罪所得新臺幣壹萬伍仟元沒收，於全部或一部不能沒
收或不宜執行沒收時，追徵其價額。
    犯罪事實及理由
一、證據能力：
  ㈠供述證據部分：
    按簡式審判程序之證據調查，不受第159條第1項之限制，刑
    事訴訟法第273條之2定有明文，是於行簡式審判程序之案件
    ，被告以外之人於審判外之陳述，除有其他不得作為證據之
    法定事由外，應認具有證據能力。本判決所援引被告以外之
    人於審判外之陳述，因本案採行簡式審判程序，復無其他不
    得作為證據之法定事由，依上說明，應認均具有證據能力。
  ㈡非供述證據部分：
    至於卷內所存經本院引用為證據之非供述證據部分，與本案
    待證事實間均具有關連性，且無證據證明係公務員違背法定
    程序所取得，是依刑事訴訟法第158 條之4 之反面解釋，自
    有證據能力。 
二、本案犯罪事實、證據及應適用之法條，除以下部分應予更正
    、補充外，其餘均引用檢察官起訴書之記載（如附件）：
  ㈠犯罪事實部分：起訴書犯罪事實欄第5行「現金共計新臺幣4
    萬1,000元」之記載，因被告王俊傑於本院簡式審判程序中
    供稱其本案竊盜犯行僅竊得新臺幣（下同）1萬5,000元等語
    （見本院卷第47頁），且卷內除告訴人陳奕豪之指訴外，復
    無其他積極證據證明被告有竊得4萬1,000元之事實，故依「
    罪證有疑，利於被告」原則，本院僅能認定被告本案犯行竊
    得1萬5,000元，並更正此部分犯罪事實。
  ㈡證據部分：補充「被告於本院準備及簡式審判程序中之自白
    」。
三、被告前因竊盜案件，經本院以108年度易字第1045號判處應
    執行有期徒刑1年4月確定，於民國109年11月2日縮刑期滿執
    行完畢等情，有臺灣高等法院被告前案紀錄表可證，是其受
    有期徒刑之執行完畢後，5年以內故意再犯本案有期徒刑以
    上之罪，為累犯，且係再犯相同罪質之竊盜罪，堪認具有特
    別惡性及對刑罰反應力薄弱之情事，應依刑法第47條第1項
    規定加重其刑。
四、爰審酌被告貪圖不法利益，任意竊取他人所有之財物，守法
    觀念淡薄，完全未思及其行為對他人、社會造成之危害，所
    為實值非難；復考量被告犯後坦承犯行之態度，及所竊財物
    之價值，惟迄今未與告訴人達成和解或賠償損失，暨其供稱
    為國中畢業、另案入監服刑前從事粗工、月收入約1萬5,000
    元至2萬元、家庭經濟狀況勉持等一切情狀，量處如主文所
    示之刑。
五、本案被告竊取之現金1萬5,000元為其犯罪所得，並未扣案，
    亦未實際發還予告訴人，且無過苛調節條款之適用，自應依
    刑法第38條之1第1項前段、第3項規定諭知沒收，於全部或
    一部不能沒收或不宜執行沒收時，追徵其價額。
據上論斷，應依刑事訴訟法第273條之1第1項、第299條第1項前
段、第310條之2、第454條第2項，判決如主文。
本案經檢察官蘇榮照提起公訴，檢察官莊士嶔到庭執行職務。

中　　華　　民　　國　　111 　年　　3 　　月　　2 　　日
　　　　　　　　　刑事第十五庭  法　官　陳貽明
以上正本證明與原本無異。
如不服本判決應於收受本判決後20日內向本院提出上訴書狀，並
應敘述具體理由。其未敘述上訴理由者，應於上訴期間屆滿後20
日內向本院補提理由書狀（均須按他造當事人之人數附繕本）「
切勿逕送上級法院」。 
　　　　　　　　　　　　　　　  書記官  洪翊學
中　　華　　民　　國　　111 　年　　3 　　月　　2 　　日

附錄本案論罪科刑法條全文：
中華民國刑法第321條
犯前條第1項、第2項之罪而有下列情形之一者，處6月以上5年以
下有期徒刑，得併科50萬元以下罰金：
一、侵入住宅或有人居住之建築物、船艦或隱匿其內而犯之。
二、毀越門窗、牆垣或其他安全設備而犯之。
三、攜帶兇器而犯之。
四、結夥三人以上而犯之。
五、乘火災、水災或其他災害之際而犯之。
六、在車站、港埠、航空站或其他供水、陸、空公眾運輸之舟、
    車、航空機內而犯之。
前項之未遂犯罰之。

（附件）
臺灣臺南地方檢察署檢察官起訴書
                                    110年度偵字第25584號
　　被　　　告　王俊傑　男　43歲（民國00年0月0日生）
　　　　　　　　　　　　住○○市○里區○○里○里○000號
　　　　　　　　　　　　國民身分證統一編號：Z000000000號
上列被告因竊盜案件，業經偵查終結，認應提起公訴，茲將犯罪
事實及證據並所犯法條分敘如下：
　　　　犯罪事實
一、王俊傑於民國110年11月1日0時16分許，騎乘腳踏車，行經
    臺南市○○區○○里○○00號之2前，見陳奕豪所有懸掛於車牌號
    碼000-000號普通重型機車把手之手提袋，竟意圖為自己不
    法之所有，翻牆進入上址庭院，徒手竊取該手提袋內之現金
    共計新臺幣4萬1,000元，於得手後騎乘該腳踏車離去。嗣陳
    奕豪發現遭竊報警，經警調閱監視器錄影畫面後，始查獲上
    情。
二、案經陳奕豪訴由臺南市政府警察局麻豆分局報告偵辦。
　　　　證據並所犯法條
一、上揭犯罪事實，業據被告王俊傑於警詢時坦承不諱，核與告
    訴人陳奕豪指訴情節大致相符，並有現場照片、監視器錄影
    光碟暨畫面擷取等在卷可稽，足認被告自白與事實相符。本
    件事證明確，被告犯嫌應堪認定。
二、核被告所為，係犯刑法第321條第1項第2款之逾越牆垣竊盜
    罪嫌。
三、依刑事訴訟法第251條第1項提起公訴。
　　此　致
臺灣臺南地方法院
中　　華　　民　　國　 110　　年　　12　　月　　14　　日
　　　　　　　　　　　　　　　檢察官  蘇榮照
本件證明與原本無異
中　　華　　民　　國　 110　　年　　12　　月　　23　　日
                              書記官  鍾明智

所犯法條：中華民國刑法第321條
犯前條第 1 項、第 2 項之罪而有下列情形之一者，處 6 月以
上 5 年以下有期徒刑，得併科 50 萬元以下罰金：
一、侵入住宅或有人居住之建築物、船艦或隱匿其內而犯之。
二、毀越門窗、牆垣或其他安全設備而犯之。
三、攜帶兇器而犯之。
四、結夥三人以上而犯之。
五、乘火災、水災或其他災害之際而犯之。
六、在車站、港埠、航空站或其他供水、陸、空公眾運輸之舟、
    車、航空機內而犯之。
前項之未遂犯罰之。